【裁判字號】    97,簡上,189
【裁判日期】    970331
【裁判案由】    詐欺
【裁判全文】
臺灣桃園地方法院刑事判決             97年度簡上字第189號
上  訴  人
即  被  告  甲○○
上列上訴人因詐欺案件，不服本院刑事庭中華民國九十六年十二
月三十一日九十六年度桃簡字第三二八七號第一審刑事簡易判決
（聲請簡易判決處刑案號：九十六年度偵字第二四五三一號），
提起上訴，本院管轄之第二審合議庭判決如下：
    主  文
上訴駁回。
甲○○緩刑貳年。
    事  實
一、本案經本院管轄第二審之合議庭審理結果，認原審以被告即
    上訴人甲○○犯刑法第三十條第一項前段、第三百三十九條
    第一項之幫助詐欺取財罪，判處拘役五十九日，如易科罰金
    ，以新臺幣（下同）一千元折算一日，經核其認事用法及量
    刑均無不當，應予維持，並引用原審刑事簡易判決書記載之
    事實、證據及理由（如附件）。
二、上訴人提起本件上訴意旨略以：上訴人坦承本件幫助詐欺取
    財犯行，且已與被害人乙○○達成和解，賠償損失，請求宣
    告緩刑，給予自新之機會等語。經查，原審認事用法並無不
    當，上訴人提起本件上訴，自無理由，應予駁回。末查，上
    訴人前未曾因故意犯罪受有期徒刑以上刑之宣告，此有臺灣
    高等法院被告前案紀錄表及臺灣桃園地方法院檢察署刑案資
    料查註紀錄表各一份在卷可參，於本件中因一時失慮，致罹
    刑典，惟犯後終能坦承犯行，且已與被害人乙○○達成和解
    ，並賠償一萬七千元，被害人乙○○亦具狀表示願意原諒被
    告，請求本院對之從輕量刑，以啟自新一節，此有被害人乙
    ○○所出具之本院桃園簡易庭九十七年度桃小調字第四八號
    調解筆錄及聲請請假書狀各一份在卷可參，足認其犯後深具
    悔意，經此次科刑教訓後，應知警惕而無再犯之虞，本院認
    為前開對其宣告之刑，以暫不執行為適當，爰依刑法第七十
    四條第一項第一款之規定，併予宣告緩刑二年，以啟自新。
據上論斷，應依刑事訴訟法第四百五十五條之一第一項、第三項
、第三百六十八條、第三百七十三條，刑法第七十四條第一項第
一款，判決如主文。
本案經檢察官何治蕙到庭執行職務。
中    華    民    國    97    年    3     月    31    日
                        臺灣桃園地方法院刑事第十庭
                            審判長法  官  江  德  民
                                  法  官  蘇  昌  澤
                                  法  官  林  家  賢
上正本證明與原本相符。
不得上訴。
                                  書記官  常  毓  生
中    華    民    國    97    年    4     月    2     日
附錄本判決論罪科刑法條：
刑法第三百三十九條第一項：
意圖為自己或第三人不法之所有，以詐術使人將本人或第三人之
物交付者，處五年以下有期徒刑、拘役或科或併科一千元以下罰
金。
附件：
臺灣桃園地方法院刑事簡易判決        96年度桃簡字第3287號
聲  請  人  臺灣桃園地方法院檢察署檢察官
被      告  甲○○  女  32歲（民國○○年○○月○○日生）
                    國民身分證統一編號：Ｚ000000000號
                    住雲林縣崙背鄉豐榮村18鄰豐榮288號
                    居桃園縣桃園市○○○街176巷16號2樓
上列被告因詐欺案件，經檢察官聲請以簡易判決處刑（96年度偵
字第24531 號），本院判決如下：
    主    文
甲○○幫助意圖為自己不法之所有，以詐術使人將本人之物交付
，處拘役伍拾玖日，如易科罰金，以新臺幣壹仟元折算壹日。
    事  實及理  由
一、本件犯罪事實及證據均引用檢察官聲請簡易判決處刑書之記
    載（如附件聲請書）。
二、按刑法上之幫助犯，係對於犯罪與正犯有共同之認識，而以
    幫助之意思，對於正犯資以助力，而未參與實施犯罪之行為
    者而言（最高法院75年度臺上字第1509號、88年度臺上字第
    1270號判決亦同此意旨）。是以，如未參與實施犯罪構成要
    件之行為，且係出於幫助之意思提供助力，即屬幫助犯，而
    非共同正犯。本件被告甲○○基於幫助之犯意，藉由提供上
    開金融機構存摺、提款卡及密碼予犯罪集團成員，致上開犯
    罪集團成員利用被告之幫助，意圖為自己不法之所有，欲詐
    騙被害人乙○○之財物，致被害人陷於錯誤而匯款至被告所
    提供之上揭帳戶內，是被告前開所為係參與詐欺取財罪構成
    要件以外之行為，且在無證據證明被告係以正犯而非以幫助
    犯之犯意參與犯罪之情形下，應認其所為係幫助犯而非正犯
    行為。核被告甲○○上開所為，係犯刑法第三十條第一項前
    段、第三百三十九條第一項之幫助詐欺取財罪。又被告甲○
    ○幫助他人犯詐欺取財罪，係屬從犯，爰依刑法第三十條第
    二項規定按正犯之刑減輕其刑。爰審酌被告係一成年且智力
    成熟之人，竟提供前開金融機構帳戶之存摺與提款卡，幫助
    上開詐騙集團成員使渠等方便向他人詐取財物，助長詐騙集
    團詐騙他人財物歪風，並增加查緝困難，危害財產安全及社
    會秩序之穩定，並使得被害人受有上開損害，犯罪情節與所
    生危害程度，及被告並無前科，有臺灣高等法院被告前案紀
    錄表，素行尚佳、犯罪後坦承部分事實但否認有幫助犯意之
    態度等其他一切情狀，量處如主文所示之刑，並諭知易科罰
    金之折算標準，以示懲儆。又中華民國九十六年罪犯減刑條
    例，自九十六年七月十六日起施行生效，因本件詐欺正犯之
    犯罪時間為九十六年六月六日，其犯罪時間係在九十六年四
    月二十四日之後，故無法適用減刑規定，併予明。另被告
    交予不詳年籍姓名之人之上開存摺、提款卡等物，雖係供犯
    罪所用之物，但未經扣案，迄今仍未取回，且非義務沒收之
    物，爰不為沒收之諭知，附此敘明。
三、據上論斷，應依刑事訴訟法第四百四十九條第一項前段、第
    四百五十四條第二項，刑法第三十條第一項前段、第二項、
    第三百三十九條第一項、第四十一條第一項前段，刑法施行
    法第一條之一第一項、第二項前段，逕以簡易判決處刑如主
    文。
四、如不服本判決，應於判決送達後10日內，向本院提出上訴狀
    （應附繕本），上訴於本院合議庭。
中    華    民    國    96    年    12    月    31    日
                  刑事第九庭    法  官  游紅桃
以上正本證明與原本無異。
如不服本判決，應於判決送達後10日內向本院提出上訴狀（應附
繕本）。
                                書記官  田宜芳
中    華    民    國    97    年    1     月     7    日
臺灣桃園地方法院檢察署檢察官聲請簡易判決處刑書
                                    96年度偵字第24531 號
    被      告  甲○○  女  32歲（民國○○年○○月○○日生）
                        住雲林縣崙背鄉豐榮村18鄰豐榮288
                        號
                        居桃園縣桃園市○○○街176 巷16號
                        2樓
                        國民身份證統一編號：Ｚ000000000號
上列被告因詐欺案件，業經偵查終結，認為宜以簡易判決處刑，
茲將犯罪事實及證據並所犯法條分敘如下：
         犯罪事實
一、甲○○可預見提供銀行帳戶供他人使用，可能供詐欺者掩飾
    或隱匿渠等犯罪所得財物，竟不違背其本意，基於提供自己
    銀行帳戶予不明之人幫助他人掩飾犯罪所得財物之犯意，於
    民國96年6 月5 日19時30分許，在桃園縣桃園市○○路全國
    電子門口站，將其所有之臺灣中小企業銀行桃園分行開立之
    帳戶：050 ─00000000000 號之存摺、金融卡及密碼，交付
    予真實姓名不詳成年人做為犯罪工具。嗣該男子所屬之詐欺
    集團基於意圖為自己不法所有之概括犯意，由其集團所屬成
    員以網路與乙○○網路交友，並以電話撥打行動電話與乙○
    ○，佯稱查證身份為由，要乙○○依其指示操作提款機，致
    乙○○陷於錯誤，於96年6 月6 日18時17分許依指示轉帳新
    台幣（下同）29,075元至甲○○所有之上開帳戶內。嗣因乙
    ○○發覺受騙而報警處理，始循線查悉上情。
二、案經臺北市政府警察局士林分局報告臺灣士林地方法院檢察
    署呈請臺灣高等法院檢察署檢察長令轉本署偵辦。
          證據並所犯法條
一、訊據被告甲○○固坦承有有將上開銀行帳戶之存摺、金融卡
    、密碼交付予他人之事實，惟矢口否認有何詐欺犯行，辯稱
    ：伊係看報紙想要貸款，對方說伊薪資不高，信用不好，要
    幫伊包裝，做一些假的交易明細，薪資用高一點，過假的薪
    資交易證明紀錄，伊也是被詐欺集團所欺騙等語。經查，被
    害人乙○○因遭詐騙而匯款29,075元至被告甲○○上開帳戶
    內之事實，已據被害人乙○○於警詢中指述綦詳，並有甲○
    ○開戶基本資料及交易明細表各1 份、國泰世華銀行自動櫃
    員機儲戶交易明細表影本1 紙在卷可稽，又觀諸被告上開帳
    戶之往來明細，被害人於遭詐騙後匯款入被告所有之上開帳
    戶，旋即於當日遭人提領一空，是上開帳戶之提匯款情形顯
    非一般存款帳戶之交易常態，被告雖辯稱不知對方為詐欺集
    團，惟其提供帳戶存摺、金融卡、密碼等物與他人，係為製
    造假的資金往來紀錄，以增加信用，以便向銀行貸款之用，
    已據被告供陳在卷，被告難謂無虛偽表示以獲貸款之認知，
    該帳戶可能為人利用作為詐欺取財之工具，應為被告所能預
    見，被告所辯，乃飾卸推諉之詞，不足採信，被告犯嫌堪以
    認定。
二、核被告所為，係犯刑法第339 條第1 項之詐欺罪嫌。被告提
    供金融機構帳戶資料予某詐欺集團使用，顯係基於幫助他人
    犯罪之犯意，而參與詐欺集團犯罪構成要件以外之行為，屬
    幫助犯，請依刑法第30條第2 項之規定，減輕其刑，被告素
    行良好，無前科犯行，有本署刑案查註紀錄表在卷可稽，僅
    因一時失慮，觸犯刑章，請從輕量刑，以啟自新。
三、依刑事訴訟法第451條第1項聲請逕以簡易判決處刑。
    此    致
臺灣桃園地方法院
中    華    民    國    96    年    11    月    26    日
                              檢  察  官   呂  理  銘
                                           吳  佳  美
本件證明與原本無異
中    華    民    國    96    年    12    月    8     日
                              書  記  官   邵  韋  中


司法院資訊處製作；財團法人民間司法改革基金會備份。
